Config:
  hfst:
    Gen: ../../../src/generator-dict-gt-norm.hfst
    Morph: ../../../src/analyser-dict-gt-norm.hfst
  xerox:
    Gen: ../../../src/generator-dict-gt-norm.xfst
    Morph: ../../../src/analyser-dict-gt-norm.xfst

Tests:

  Noun - pargo: # ok PARGO
    pargo+N+Sg+Nom:  pargo
    pargo+N+Sg+Gen:  paˊrgo
    pargo+N+Sg+Acc:  paˊrgo
    pargo+N+Sg+Ill:  paargon
    pargo+N+Sg+Loc:  pargoost
    pargo+N+Sg+Com:  pargoin
    pargo+N+Sg+Abe:  paˊrgottáá
    pargo+N+Ess:  pargon
    pargo+N+Par:  pargod
    pargo+N+Pl+Nom:  paˊrgoh
    pargo+N+Pl+Gen:  paˊrgoi
    pargo+N+Pl+Acc:  pargoid
    pargo+N+Pl+Ill:  pargoid
    pargo+N+Pl+Loc:  paˊrgoin
    pargo+N+Pl+Com:  paˊrgoiguin
    pargo+N+Pl+Abe:  paˊrgoittáá

  Noun - saŋkko: # ok PARGO
    saŋkko+N+Sg+Nom:  saŋkko
    saŋkko+N+Sg+Gen:  saˊŋko
    saŋkko+N+Sg+Acc:  saˊŋko
    saŋkko+N+Sg+Ill:  saaŋkon
    saŋkko+N+Sg+Loc:  saŋkkoost
    saŋkko+N+Sg+Com:  saŋkkoin
    saŋkko+N+Sg+Abe:  saˊŋkottáá
    saŋkko+N+Ess:  saŋkkon
    saŋkko+N+Par:  saŋkkod
    saŋkko+N+Pl+Nom:  saˊŋkoh
    saŋkko+N+Pl+Gen:  saˊŋkoi
    saŋkko+N+Pl+Acc:  saŋkkoid
    saŋkko+N+Pl+Ill:  saŋkkoid
    saŋkko+N+Pl+Loc:  saˊŋkoin
    saŋkko+N+Pl+Com:  saˊŋkoiguin
    saŋkko+N+Pl+Abe:  saˊŋkoittáá

  Noun - jasko: # ok PARGO
    jasko+N+Sg+Nom:  jasko
    jasko+N+Sg+Gen:  jaˊsko
    jasko+N+Sg+Acc:  jaˊsko
    jasko+N+Sg+Ill:  jaaskon
    jasko+N+Sg+Loc:  jaskoost
    jasko+N+Sg+Com:  jaskoin
    jasko+N+Sg+Abe:  jaˊskottáá
    jasko+N+Ess:  jaskon
    jasko+N+Par:  jaskod
    jasko+N+Pl+Nom:  jaˊskoh
    jasko+N+Pl+Gen:  jaˊskoi
    jasko+N+Pl+Acc:  jaskoid
    jasko+N+Pl+Ill:  jaskoid
    jasko+N+Pl+Loc:  jaˊskoin
    jasko+N+Pl+Com:  jaˊskoiguin
    jasko+N+Pl+Abe:  jaˊskoittáá

  
  Noun - asto: # ok PARGO
    asto+N+Sg+Nom:  asto
    asto+N+Sg+Gen:  aˊsto
    asto+N+Sg+Acc:  aˊsto
    asto+N+Sg+Ill:  aaston
    asto+N+Sg+Loc:  astoost
    asto+N+Sg+Com:  astoin
    asto+N+Sg+Abe:  aˊstottáá
    asto+N+Ess:  aston
    asto+N+Par:  astod
    asto+N+Pl+Nom:  aˊstoh
    asto+N+Pl+Gen:  aˊstoi
    asto+N+Pl+Acc:  astoid
    asto+N+Pl+Ill:  astoid
    asto+N+Pl+Loc:  astoin
    asto+N+Pl+Com:  aˊstoiguin
    asto+N+Pl+Abe:  aˊstoittáá

  Noun - kerho: #PARGO
    kerho+N+Sg+Nom:  kerho
    kerho+N+Sg+Gen:  keˊrho
    kerho+N+Sg+Acc:  keˊrho
    kerho+N+Sg+Ill:  keerhon
    kerho+N+Sg+Loc:  kerhoost
    kerho+N+Sg+Com:  kerhoin
    kerho+N+Sg+Abe:  keˊrhottáá
    kerho+N+Ess:  kerhon
    kerho+N+Par:  kerhod
    kerho+N+Pl+Nom:  keˊrhoh
    kerho+N+Pl+Gen:  keˊrhoi
    kerho+N+Pl+Acc:  kerhoid
    kerho+N+Pl+Ill:  kerhoid
    kerho+N+Pl+Loc:  kerhoin
    kerho+N+Pl+Com:  keˊrhoiguin
    kerho+N+Pl+Abe:  keˊrhoittáá
     

  Noun - lahko: # ok KISSA
    lahko+N+Sg+Nom:  lahko
    lahko+N+Sg+Gen:  laˊhko
    lahko+N+Sg+Acc:  laˊhko
    lahko+N+Sg+Ill:  laahkon
    lahko+N+Sg+Loc:  lahkoost
    lahko+N+Sg+Com:  lahkoin
    lahko+N+Sg+Abe:  laˊhkottáá
    lahko+N+Ess:  lahkon
    lahko+N+Par:  lahkod
    lahko+N+Pl+Nom:  laˊhkoh
    lahko+N+Pl+Gen:  laˊhkoi
    lahko+N+Pl+Acc:  lahkoid
    lahko+N+Pl+Ill:  lahkoid
    lahko+N+Pl+Loc:  laˊhkoin
    lahko+N+Pl+Com:  laˊhkoiguin
    lahko+N+Pl+Abe:  laˊhkoittáá

  Noun - šaddo: # ok KISSA
    šaddo+N+Sg+Nom:  šaddo
    šaddo+N+Sg+Gen:  šaˊdo
    šaddo+N+Sg+Acc:  šaˊdo
    šaddo+N+Sg+Ill:  šaadon
    šaddo+N+Sg+Loc:  šaddoost
    šaddo+N+Sg+Com:  šaddoin
    šaddo+N+Sg+Abe:  šaˊdottáá
    šaddo+N+Ess:  šaddon
    šaddo+N+Par:  šaddod
    šaddo+N+Pl+Nom:  šaˊdoh
    šaddo+N+Pl+Gen:  šaˊdoi
    šaddo+N+Pl+Acc:  šaddoid
    šaddo+N+Pl+Ill:  šaddoid
    šaddo+N+Pl+Loc:  šaˊdoin
    šaddo+N+Pl+Com:  šaˊdoiguin
    šaddo+N+Pl+Abe:  šaˊdoittáá

  Noun - pircco: #KISSA
    pircco+N+Sg+Nom:  pircco
    pircco+N+Sg+Gen:  piˊrco
    pircco+N+Sg+Acc:  piˊrco
    pircco+N+Sg+Ill:  piircon
    pircco+N+Sg+Loc:  pirccoost
    pircco+N+Sg+Com:  pirccoin
    pircco+N+Sg+Abe:  piˊrcottáá
    pircco+N+Ess:  pirccon
    pircco+N+Par:  pirccod
    pircco+N+Pl+Nom:  piˊrcoh
    pircco+N+Pl+Gen:  piˊrcoi
    pircco+N+Pl+Acc:  pirccoid
    pircco+N+Pl+Ill:  pirccoid
    pircco+N+Pl+Loc:  piˊrcoin
    pircco+N+Pl+Com:  piˊrcoiguin
    pircco+N+Pl+Abe:  piˊrcoittáá

  Noun - riddo: #KISSA
    riddo+N+Sg+Nom:  riddo
    riddo+N+Sg+Gen:  riˊdo
    riddo+N+Sg+Acc:  riˊdo
    riddo+N+Sg+Ill:  riidon
    riddo+N+Sg+Loc:  riddoost
    riddo+N+Sg+Com:  riddoin
    riddo+N+Sg+Abe:  riˊdottáá
    riddo+N+Ess:  riddon
    riddo+N+Par:  riddod
    riddo+N+Pl+Nom:  riˊdoh
    riddo+N+Pl+Gen:  riˊdoi
    riddo+N+Pl+Acc:  riddoid
    riddo+N+Pl+Ill:  riddoid
    riddo+N+Pl+Loc:  riˊdoin
    riddo+N+Pl+Com:  riˊdoiguin
    riddo+N+Pl+Abe:  riˊdoittáá

  Noun - šiljo: #KISSA
    šiljo+N+Sg+Nom:  šiljo
    šiljo+N+Sg+Gen:  šiˊljo
    šiljo+N+Sg+Acc:  šiˊljo
    šiljo+N+Sg+Ill:  šiiljon
    šiljo+N+Sg+Loc:  šiljoost
    šiljo+N+Sg+Com:  šiljoin
    šiljo+N+Sg+Abe:  šiˊljottáá
    šiljo+N+Ess:  šiljon
    šiljo+N+Par:  šiljod
    šiljo+N+Pl+Nom:  šiˊljoh
    šiljo+N+Pl+Gen:  šiˊljoi
    šiljo+N+Pl+Acc:  šiljoid
    šiljo+N+Pl+Ill:  šiljoid
    šiljo+N+Pl+Loc:  šiˊljoin
    šiljo+N+Pl+Com:  šiˊljoiguin
    šiljo+N+Pl+Abe:  šiˊljoittáá

  Noun - vihko: #KISSA
    vihko+N+Sg+Nom:  vihko
    vihko+N+Sg+Gen:  viˊhko
    vihko+N+Sg+Acc:  viˊhko
    vihko+N+Sg+Ill:  viihkon
    vihko+N+Sg+Loc:  vihkoost
    vihko+N+Sg+Com:  vihkoin
    vihko+N+Sg+Abe:  viˊhkottáá
    vihko+N+Ess:  vihkon
    vihko+N+Par:  vihkod
    vihko+N+Pl+Nom:  viˊhkoh
    vihko+N+Pl+Gen:  viˊhkoi
    vihko+N+Pl+Acc:  vihkoid
    vihko+N+Pl+Ill:  vihkoid
    vihko+N+Pl+Loc:  viˊhkoin
    vihko+N+Pl+Com:  viˊhkoiguin
    vihko+N+Pl+Abe:  viˊhkoittáá

  Noun - kirkko: #KISSA
    kirkko+N+Sg+Nom:  kirkko
    kirkko+N+Sg+Gen:  kiˊrho
    kirkko+N+Sg+Acc:  kiˊrho
    kirkko+N+Sg+Ill:  kiirkon
    kirkko+N+Sg+Loc:  kirhoost
    kirkko+N+Sg+Com:  kirhoin
    kirkko+N+Sg+Abe:  kiˊrhottáá
    kirkko+N+Ess:  kirkkon
    kirkko+N+Par:  kirkkod
    kirkko+N+Pl+Nom:  kiˊrhoh
    kirkko+N+Pl+Gen:  kiˊrhoi
    kirkko+N+Pl+Acc:  kirhoid
    kirkko+N+Pl+Ill:  kirhoid
    kirkko+N+Pl+Loc:  kiˊrhoin
    kirkko+N+Pl+Com:  kiˊrhoiguin
    kirkko+N+Pl+Abe:  kiˊrhoittáá

  Noun - tinno: #KISSA
    tinno+N+Sg+Nom:  tinno
    tinno+N+Sg+Gen:  tiˊṇo
    tinno+N+Sg+Acc:  tiˊṇo
    tinno+N+Sg+Ill:  tiiṇon
    tinno+N+Sg+Loc:  tinnoost
    tinno+N+Sg+Com:  tiˊṇoin
    tinno+N+Sg+Abe:  tiˊṇottáá
    tinno+N+Ess:  tinnoon
    tinno+N+Par:  tinnood
    tinno+N+Pl+Nom:  tiˊṇoh
    tinno+N+Pl+Gen:  tiˊṇoi
    tinno+N+Pl+Acc:  tiˊṇoid
    tinno+N+Pl+Ill:  tinnoid
    tinno+N+Pl+Loc:  tiˊṇoin
    tinno+N+Pl+Com:  tiˊṇoiguin
    tinno+N+Pl+Abe:  tiˊṇoittáá

  Noun - kirno: #KISSA
    kirno+N+Sg+Nom:  kirno
    kirno+N+Sg+Gen:  kiˊrno
    kirno+N+Sg+Acc:  kiˊrno
    kirno+N+Sg+Ill:  kiirnon
    kirno+N+Sg+Loc:  kirnoost
    kirno+N+Sg+Com:  kirnoin
    kirno+N+Sg+Abe:  kiˊrnottáá
    kirno+N+Ess:     kirnon
    kirno+N+Par:     kirnod
    kirno+N+Pl+Nom:  kiˊrnoh
    kirno+N+Pl+Gen:  kiˊrnoi
    kirno+N+Pl+Acc:  kirnoid
    kirno+N+Pl+Ill:  kirnoid
    kirno+N+Pl+Loc:  kiˊrnoin
    kirno+N+Pl+Com:  kiˊrnoiguin
    kirno+N+Pl+Abe:  kiˊrnoittáá

  Noun - lippo: #KISSA
    lippo+N+Sg+Nom:  lippo
    lippo+N+Sg+Gen:  liˊpo
    lippo+N+Sg+Acc:  liˊpo
    lippo+N+Sg+Ill:  liipon
    lippo+N+Sg+Loc:  lippoost
    lippo+N+Sg+Com:  lippoin
    lippo+N+Sg+Abe:  liˊpottáá
    lippo+N+Ess:  lippon
    lippo+N+Par:  lippod
    lippo+N+Pl+Nom:  liˊpoh
    lippo+N+Pl+Gen:  liˊpoi
    lippo+N+Pl+Acc:  lippoid
    lippo+N+Pl+Ill:  lippoid
    lippo+N+Pl+Loc:  liˊpoin
    lippo+N+Pl+Com:  liˊpoiguin
    lippo+N+Pl+Abe:  liˊpoittáá

  Noun - rippo: #KISSA
    rippo+N+Sg+Nom:  rippo
    rippo+N+Sg+Gen:  riˊpo
    rippo+N+Sg+Acc:  riˊpo
    rippo+N+Sg+Ill:  riipon
    rippo+N+Sg+Loc:  rippoost
    rippo+N+Sg+Com:  rippoin
    rippo+N+Sg+Abe:  riˊpottáá
    rippo+N+Ess:  rippon
    rippo+N+Par:  rippod
    rippo+N+Pl+Nom:  riˊpoh
    rippo+N+Pl+Gen:  riˊpoi
    rippo+N+Pl+Acc:  rippoid
    rippo+N+Pl+Ill:  rippoid
    rippo+N+Pl+Loc:  riˊpoin
    rippo+N+Pl+Com:  riˊpoiguin
    rippo+N+Pl+Abe:  riˊpoittáá

  Noun - nitro: #KISSA
    nitro+N+Sg+Nom:  nitro
    nitro+N+Sg+Gen:  niˊtro
    nitro+N+Sg+Acc:  niˊtro
    nitro+N+Sg+Ill:  niitron
    nitro+N+Sg+Loc:  nitroost
    nitro+N+Sg+Com:  nitroin
    nitro+N+Sg+Abe:  niˊtrottáá
    nitro+N+Ess:  nitron
    nitro+N+Par:  nitrod
    nitro+N+Pl+Nom:  niˊtroh
    nitro+N+Pl+Gen:  niˊtroi
    nitro+N+Pl+Acc:  nitroid
    nitro+N+Pl+Ill:  nitroid
    nitro+N+Pl+Loc:  niˊtroin
    nitro+N+Pl+Com:  niˊtroiguin
    nitro+N+Pl+Abe:  niˊtroittáá

  Noun - pisso: #KISSA
    pisso+N+Sg+Nom:  pisso
    pisso+N+Sg+Gen:  piˊṣo
    pisso+N+Sg+Acc:  piˊṣo
    pisso+N+Sg+Ill:  piiṣon
    pisso+N+Sg+Loc:  pissoost
    pisso+N+Sg+Com:  pissoin
    pisso+N+Sg+Abe:  piˊṣottáá
    pisso+N+Ess:  pisson
    pisso+N+Par:  pissod
    pisso+N+Pl+Nom:  piˊṣoh
    pisso+N+Pl+Gen:  piˊṣoi
    pisso+N+Pl+Acc: pissoid
    pisso+N+Pl+Ill:  pissoid
    pisso+N+Pl+Loc:  piˊṣoin
    pisso+N+Pl+Com:  piˊṣoiguin
    pisso+N+Pl+Abe:  piˊṣoittáá

  Noun - kisto: #KISSA
    kisto+N+Sg+Nom:  kisto
    kisto+N+Sg+Gen:  kiˊsto
    kisto+N+Sg+Acc:  kiˊsto
    kisto+N+Sg+Ill:  kiiston
    kisto+N+Sg+Loc:  kistoost
    kisto+N+Sg+Com:  kistoin
    kisto+N+Sg+Abe:  kiˊstottáá
    kisto+N+Ess:  kiston
    kisto+N+Par:  kistod
    kisto+N+Pl+Nom:  kiˊstoh
    kisto+N+Pl+Gen:  kiˊstoi
    kisto+N+Pl+Acc:  kistoid
    kisto+N+Pl+Ill:  kistoid
    kisto+N+Pl+Loc:  kiˊstoin
    kisto+N+Pl+Com:  kiˊstoiguin
    kisto+N+Pl+Abe:  kiˊstoittáá

  Noun - listo: #KISSA
    listo+N+Sg+Nom:  listo
    listo+N+Sg+Gen:  liˊsto
    listo+N+Sg+Acc:  liˊsto
    listo+N+Sg+Ill:  liiston
    listo+N+Sg+Loc:  listoost
    listo+N+Sg+Com:  listoin
    listo+N+Sg+Abe:  liˊstottáá
    listo+N+Ess:  liston
    listo+N+Par:  listod
    listo+N+Pl+Nom:  liˊstoh
    listo+N+Pl+Gen:  liˊstoi
    listo+N+Pl+Acc:  listoid
    listo+N+Pl+Ill:  listoid
    listo+N+Pl+Loc:  liˊstoin
    listo+N+Pl+Com:  liˊstoiguin
    listo+N+Pl+Abe:  liˊstoittáá

  Noun - litto: #KISSA
    litto+N+Sg+Nom:  litto
    litto+N+Sg+Gen:  liˊto
    litto+N+Sg+Acc:  liˊto
    litto+N+Sg+Ill:  liiton
    litto+N+Sg+Loc:  littoost
    litto+N+Sg+Com:  littoin
    litto+N+Sg+Abe:  liˊtottáá
    litto+N+Ess:  litton
    litto+N+Par:  littod
    litto+N+Pl+Nom:  liˊtoh
    litto+N+Pl+Gen:  liˊtoi
    litto+N+Pl+Acc:  littoid
    litto+N+Pl+Ill:  littoid
    litto+N+Pl+Loc:  liˊtoin
    litto+N+Pl+Com:  liˊtoiguin
    litto+N+Pl+Abe:  liˊtoittáá

  Noun - mitto: #KISSA
    mitto+N+Sg+Nom:  mitto
    mitto+N+Sg+Gen:  miˊto
    mitto+N+Sg+Acc:  miˊto
    mitto+N+Sg+Ill:  miiton
    mitto+N+Sg+Loc:  mittoost
    mitto+N+Sg+Com:  mittoin
    mitto+N+Sg+Abe:  miˊtottáá
    mitto+N+Ess:  mitton
    mitto+N+Par:  mittod
    mitto+N+Pl+Nom:  miˊtoh
    mitto+N+Pl+Gen:  miˊtoi
    mitto+N+Pl+Acc:  mittoid
    mitto+N+Pl+Ill:  mittoid
    mitto+N+Pl+Loc:  miˊtoin
    mitto+N+Pl+Com:  miˊtoiguin
    mitto+N+Pl+Abe:  miˊtoittáá

  Noun - tipšo: #KISSA
    tipšo+N+Sg+Nom:  tipšo
    tipšo+N+Sg+Gen:  tiˊpšo
    tipšo+N+Sg+Acc:  tiˊpšo
    tipšo+N+Sg+Ill:  tiipšon
    tipšo+N+Sg+Loc:  tipšoost
    tipšo+N+Sg+Com:  tipšoin
    tipšo+N+Sg+Abe:  tiˊpšottáá
    tipšo+N+Ess:  tipšon
    tipšo+N+Par:  tipšod
    tipšo+N+Pl+Nom:  tiˊpšoh
    tipšo+N+Pl+Gen:  tiˊpšoi
    tipšo+N+Pl+Acc:  tipšoid
    tipšo+N+Pl+Ill:  tipšoid
    tipšo+N+Pl+Loc:  tiˊpšoin
    tipšo+N+Pl+Com:  tiˊpšoiguin
    tipšo+N+Pl+Abe:  tiˊpšoittáá

  Noun - huilo: #KISSA
    huilo+N+Sg+Nom:  huilo
    huilo+N+Sg+Gen:  huˊilo
    huilo+N+Sg+Acc:  huˊilo
    huilo+N+Sg+Ill:  huuilon
    huilo+N+Sg+Loc:  huiloost
    huilo+N+Sg+Com:  huiloin
    huilo+N+Sg+Abe:  huˊilottáá
    huilo+N+Ess:  huilon
    huilo+N+Par:  huilod
    huilo+N+Pl+Nom:  huˊiloh
    huilo+N+Pl+Gen:  huˊiloi
    huilo+N+Pl+Acc:  huiloid
    huilo+N+Pl+Ill:  huiloid
    huilo+N+Pl+Loc:  huˊiloin
    huilo+N+Pl+Com:  huˊiloiguin
    huilo+N+Pl+Abe:  huˊiloittáá

  Noun - tobdo: #KISSA
    tobdo+N+Sg+Nom:  tobdo
    tobdo+N+Sg+Gen:  toˊbdo
    tobdo+N+Sg+Acc:  toˊbdo
    tobdo+N+Sg+Ill:  toobdon
    tobdo+N+Sg+Loc:  tobdoost
    tobdo+N+Sg+Com:  tobdoin
    tobdo+N+Sg+Abe:  toˊbdottáá
    tobdo+N+Ess:  tobdon
    tobdo+N+Par:  tobdod
    tobdo+N+Pl+Nom:  toˊbdoh
    tobdo+N+Pl+Gen:  toˊbdoi
    tobdo+N+Pl+Acc:  tobdoid
    tobdo+N+Pl+Ill:  tobdoid
    tobdo+N+Pl+Loc:  toˊbdoin
    tobdo+N+Pl+Com:  toˊbdoiguin
    tobdo+N+Pl+Abe:  toˊbdoittáá

  Noun - oljo: #KISSA
    oljo+N+Sg+Nom:  oljo
    oljo+N+Sg+Gen:  oˊljo
    oljo+N+Sg+Acc:  oˊljo
    oljo+N+Sg+Ill:  ooljon
    oljo+N+Sg+Loc:  oljoost
    oljo+N+Sg+Com:  oljoin
    oljo+N+Sg+Abe:  oˊljottáá
    oljo+N+Ess:  oljon
    oljo+N+Par:  oljod
    oljo+N+Pl+Nom:  oˊljoh
    oljo+N+Pl+Gen:  oˊljoi
    oljo+N+Pl+Acc:  oljoid
    oljo+N+Pl+Ill:  oljoid
    oljo+N+Pl+Loc:  oˊljoin
    oljo+N+Pl+Com:  oˊljoiguin
    oljo+N+Pl+Abe:  oˊljoittáá

  Noun - osko: #KISSA
    osko+N+Sg+Nom:  osko
    osko+N+Sg+Gen:  oˊsko
    osko+N+Sg+Acc:  oˊsko
    osko+N+Sg+Ill:  ooskon
    osko+N+Sg+Loc:  oskoost
    osko+N+Sg+Com:  oskoin
    osko+N+Sg+Abe:  oˊskottáá
    osko+N+Ess:  oskon
    osko+N+Par:  oskod
    osko+N+Pl+Nom:  oˊskoh
    osko+N+Pl+Gen:  oˊskoi
    osko+N+Pl+Acc:  oskoid
    osko+N+Pl+Ill:  oskoid
    osko+N+Pl+Loc:  oˊskoin
    osko+N+Pl+Com:  oˊskoiguin
    osko+N+Pl+Abe:  oˊskoittáá
    
  Noun - ronno: #KISSA
    ronno+N+Sg+Nom:  ronno
    ronno+N+Sg+Gen:  roˊṇo
    ronno+N+Sg+Acc:  roˊṇo
    ronno+N+Sg+Ill:  rooṇon
    ronno+N+Sg+Loc:  ronnoost
    ronno+N+Sg+Com:  ronnoin
    ronno+N+Sg+Abe:  roˊṇottáá
    ronno+N+Ess:  ronnon
    ronno+N+Par:  ronnod
    ronno+N+Pl+Nom:  roˊṇoh
    ronno+N+Pl+Gen:  roˊṇoi
    ronno+N+Pl+Acc:  ronnoid
    ronno+N+Pl+Ill:  ronnoid
    ronno+N+Pl+Loc:  roˊṇoin
    ronno+N+Pl+Com:  roˊṇoiguin
    ronno+N+Pl+Abe:  roˊṇoittáá

  Noun - potto: #KISSA
    potto+N+Sg+Nom:  potto
    potto+N+Sg+Gen:  poˊto
    potto+N+Sg+Acc:  poˊto
    potto+N+Sg+Ill:  pooton
    potto+N+Sg+Loc:  pottoost
    potto+N+Sg+Com:  pottoin
    potto+N+Sg+Abe:  poˊtottáá
    potto+N+Ess:  potton
    potto+N+Par:  pottod
    potto+N+Pl+Nom:  poˊtoh
    potto+N+Pl+Gen:  poˊtoi
    potto+N+Pl+Acc:  pottoid
    potto+N+Pl+Ill:  pottoid
    potto+N+Pl+Loc:  poˊtoin
    potto+N+Pl+Com:  poˊtoiguin
    potto+N+Pl+Abe:  poˊtoittáá

  Noun - torvo: #KISSA
    torvo+N+Sg+Nom:  torvo
    torvo+N+Sg+Gen:  toˊrvo
    torvo+N+Sg+Acc:  toˊrvo
    torvo+N+Sg+Ill:  toorvon
    torvo+N+Sg+Loc:  torvoost
    torvo+N+Sg+Com:  torvoin
    torvo+N+Sg+Abe:  toˊrvottáá
    torvo+N+Ess:  torvon
    torvo+N+Par:  torvod
    torvo+N+Pl+Nom:  toˊrvoh
    torvo+N+Pl+Gen:  toˊrvoi
    torvo+N+Pl+Acc:  torvoid
    torvo+N+Pl+Ill:  torvoid
    torvo+N+Pl+Loc:  toˊrvoin
    torvo+N+Pl+Com:  toˊrvoiguin
    torvo+N+Pl+Abe:  toˊrvoittáá

  Noun - uddo: #KISSA
    uddo+N+Sg+Nom:  uddo
    uddo+N+Sg+Gen:  uˊdo
    uddo+N+Sg+Acc:  uˊdo
    uddo+N+Sg+Ill:  uudon
    uddo+N+Sg+Loc:  uddoost
    uddo+N+Sg+Com:  uddoin
    uddo+N+Sg+Abe:  uˊdottáá
    uddo+N+Ess:  uddon
    uddo+N+Par:  uddod
    uddo+N+Pl+Nom:  uˊdoh
    uddo+N+Pl+Gen:  uˊdoi
    uddo+N+Pl+Acc:  uddoid
    uddo+N+Pl+Ill:  uddoid
    uddo+N+Pl+Loc:  uˊdoin
    uddo+N+Pl+Com:  uˊdoiguin
    uddo+N+Pl+Abe:  uˊdoittáá

  Noun - muddo: #KISSA
    muddo+N+Sg+Nom:  muddo
    muddo+N+Sg+Gen:  muˊdo
    muddo+N+Sg+Acc:  muˊdo
    muddo+N+Sg+Ill:  muudon
    muddo+N+Sg+Loc:  muddoost
    muddo+N+Sg+Com:  muddoin
    muddo+N+Sg+Abe:  muˊdottáá
    muddo+N+Ess:  muddon
    muddo+N+Par:  muddod
    muddo+N+Pl+Nom:  muˊdoh
    muddo+N+Pl+Gen:  muˊdoi
    muddo+N+Pl+Acc:  muddoid
    muddo+N+Pl+Ill:  muddoid
    muddo+N+Pl+Loc:  muˊdoin
    muddo+N+Pl+Com:  muˊdoiguin
    muddo+N+Pl+Abe:  muˊdoittáá

  Noun - puddo: #KISSA
    puddo+N+Sg+Nom:  puddo
    puddo+N+Sg+Gen:  puˊdo
    puddo+N+Sg+Acc:  puˊdo
    puddo+N+Sg+Ill:  puudon
    puddo+N+Sg+Loc:  puddoost
    puddo+N+Sg+Com:  puddoin
    puddo+N+Sg+Abe:  puˊdottáá
    puddo+N+Ess:  puddon
    puddo+N+Par:  puddod
    puddo+N+Pl+Nom:  puˊdoh
    puddo+N+Pl+Gen:  puˊdoi
    puddo+N+Pl+Acc:  puddoid
    puddo+N+Pl+Ill:  puddoid
    puddo+N+Pl+Loc:  puˊdoin
    puddo+N+Pl+Com:  puˊdoiguin
    puddo+N+Pl+Abe:  puˊdoittáá

  Noun - suddo: #KISSA
    suddo+N+Sg+Nom:  suddo
    suddo+N+Sg+Gen:  suˊdo
    suddo+N+Sg+Acc:  suˊdo
    suddo+N+Sg+Ill:  suudon
    suddo+N+Sg+Loc:  suddoost
    suddo+N+Sg+Com:  suddoin
    suddo+N+Sg+Abe:  suˊdottáá
    suddo+N+Ess:  suddon
    suddo+N+Par:  suddod
    suddo+N+Pl+Nom:  suˊdoh
    suddo+N+Pl+Gen:  suˊdoi
    suddo+N+Pl+Acc:  suddoid
    suddo+N+Pl+Ill:  suddoid
    suddo+N+Pl+Loc:  suˊdoin
    suddo+N+Pl+Com:  suˊdoiguin
    suddo+N+Pl+Abe:  suˊdoittáá

  Noun - purdo: #KISSA
    purdo+N+Sg+Nom:  purdo
    purdo+N+Sg+Gen:  puˊrdo
    purdo+N+Sg+Acc:  puˊrdo
    purdo+N+Sg+Ill:  puurdon
    purdo+N+Sg+Loc:  purdoost
    purdo+N+Sg+Com:  purdoin
    purdo+N+Sg+Abe:  puˊrdottáá
    purdo+N+Ess:  purdon
    purdo+N+Par:  purdod
    purdo+N+Pl+Nom:  puˊrdoh
    purdo+N+Pl+Gen:  puˊrdoi
    purdo+N+Pl+Acc:  purdoid
    purdo+N+Pl+Ill:  purdoid
    purdo+N+Pl+Loc:  puˊrdoin
    purdo+N+Pl+Com:  puˊrdoiguin
    purdo+N+Pl+Abe:  puˊrdoittáá

  Noun - ruŋgo: #KISSA
    ruŋgo+N+Sg+Nom:  ruŋgo
    ruŋgo+N+Sg+Gen:  ruˊŋgo
    ruŋgo+N+Sg+Acc:  ruˊŋgo
    ruŋgo+N+Sg+Ill:  ruuŋgon
    ruŋgo+N+Sg+Loc:  ruŋgoost
    ruŋgo+N+Sg+Com:  ruŋgoin
    ruŋgo+N+Sg+Abe:  ruˊŋgottáá
    ruŋgo+N+Ess:  ruŋgon
    ruŋgo+N+Par:  ruŋgod
    ruŋgo+N+Pl+Nom:  ruˊŋgoh
    ruŋgo+N+Pl+Gen:  ruˊŋgoi
    ruŋgo+N+Pl+Acc:  ruŋgoid
    ruŋgo+N+Pl+Ill:  ruŋgoid
    ruŋgo+N+Pl+Loc:  ruˊŋgoin
    ruŋgo+N+Pl+Com:  ruˊŋgoiguin
    ruŋgo+N+Pl+Abe:  ruˊŋgoittáá

  Noun - urkko: #KISSA
    urkko+N+Sg+Nom:  urkko
    urkko+N+Sg+Gen:  uˊrko
    urkko+N+Sg+Acc:  uˊrko
    urkko+N+Sg+Ill:  uurkon
    urkko+N+Sg+Loc:  urkkoost
    urkko+N+Sg+Com:  urkkoin
    urkko+N+Sg+Abe:  uˊrkottáá
    urkko+N+Ess:  urkkon
    urkko+N+Par:  urkkod
    urkko+N+Pl+Nom:  uˊrkoh
    urkko+N+Pl+Gen:  uˊrkoi
    urkko+N+Pl+Acc:  urkkoid
    urkko+N+Pl+Ill:  urkkoid
    urkko+N+Pl+Loc:  uˊrkoin
    urkko+N+Pl+Com:  uˊrkoiguin
    urkko+N+Pl+Abe:  uˊrkoittáá

  Noun - puško: #KISSA
    puško+N+Sg+Nom:  puško
    puško+N+Sg+Gen:  puˊško
    puško+N+Sg+Acc:  puˊško
    puško+N+Sg+Ill:  puuškon
    puško+N+Sg+Loc:  puškoost
    puško+N+Sg+Com:  puškoin
    puško+N+Sg+Abe:  puˊškottáá
    puško+N+Ess:  puškon
    puško+N+Par:  puškod
    puško+N+Pl+Nom:  puˊškoh
    puško+N+Pl+Gen:  puˊškoi
    puško+N+Pl+Acc:  puškoid
    puško+N+Pl+Ill:  puškoid
    puško+N+Pl+Loc:  puˊškoin
    puško+N+Pl+Com:  puˊškoiguin
    puško+N+Pl+Abe:  puˊškoittáá

  Noun - ullo: #KISSA
    ullo+N+Sg+Nom:  ullo
    ullo+N+Sg+Gen:  uˊḷo
    ullo+N+Sg+Acc:  uˊḷo
    ullo+N+Sg+Ill:  uuḷon
    ullo+N+Sg+Loc:  ulloost
    ullo+N+Sg+Com:  ulloin
    ullo+N+Sg+Abe:  uˊḷottáá
    ullo+N+Ess:  ullon
    ullo+N+Par:  ullod
    ullo+N+Pl+Nom:  uˊḷoh
    ullo+N+Pl+Gen:  uˊḷoi
    ullo+N+Pl+Acc:  ulloid
    ullo+N+Pl+Ill:  ulloid
    ullo+N+Pl+Loc:  uˊḷoin
    ullo+N+Pl+Com:  uˊḷoiguin
    ullo+N+Pl+Abe:  uˊḷoittáá

  Noun - sutto: #KISSA
    sutto+N+Sg+Nom:  sutto
    sutto+N+Sg+Gen:  suˊto
    sutto+N+Sg+Acc:  suˊto
    sutto+N+Sg+Ill:  suuton
    sutto+N+Sg+Loc:  suttoost
    sutto+N+Sg+Com:  suttoin
    sutto+N+Sg+Abe:  suˊtottáá
    sutto+N+Ess:  sutton
    sutto+N+Par:  suttod
    sutto+N+Pl+Nom:  suˊtoh
    sutto+N+Pl+Gen:  suˊtoi
    sutto+N+Pl+Acc: suttoid
    sutto+N+Pl+Ill:  suttoid
    sutto+N+Pl+Loc:  suˊtoin
    sutto+N+Pl+Com:  suˊtoiguin
    sutto+N+Pl+Abe:  suˊtoittáá

  Noun - mušto: #KISSA
    mušto+N+Sg+Nom:  mušto
    mušto+N+Sg+Gen:  muˊšto
    mušto+N+Sg+Acc:  muˊšto
    mušto+N+Sg+Ill:  muušton
    mušto+N+Sg+Loc:  muštoost
    mušto+N+Sg+Com:  muštoin
    mušto+N+Sg+Abe:  muˊštottáá
    mušto+N+Ess:  mušton
    mušto+N+Par:  muštod
    mušto+N+Pl+Nom:  muˊštoh
    mušto+N+Pl+Gen:  muˊštoi
    mušto+N+Pl+Acc:  muštoid
    mušto+N+Pl+Ill:  muštoid
    mušto+N+Pl+Loc:  muˊštoin
    mušto+N+Pl+Com:  muˊštoiguin
    mušto+N+Pl+Abe:  muˊštoittáá

  Noun - koško: #KISSA
    koško+N+Sg+Nom:  koško
    koško+N+Sg+Gen:  koˊško    
    koško+N+Sg+Acc:  koˊško
    koško+N+Sg+Ill:  kooškon
    koško+N+Sg+Loc:  koškoost
    koško+N+Sg+Com:  koškoin
    koško+N+Sg+Abe:  koˊškottáá
    koško+N+Ess:  koškon
    koško+N+Par:  koškod
    koško+N+Pl+Nom:  koˊškoh
    koško+N+Pl+Gen:  koˊškoi
    koško+N+Pl+Acc:  koškoid
    koško+N+Pl+Ill:  koškoid
    koško+N+Pl+Loc:  koˊškoin
    koško+N+Pl+Com:  koˊškoiguin
    koško+N+Pl+Abe:  koˊškoittáá

